ro-RO: Tipul vârfului frigăruii: Tocit sau rotunjit; Vârf dublu ascuțit; Lamă plată; Mâner în buclă; Vârf ascuțit; Altele
bg-BG: Тип на върха на шишчето: Тъпо или заоблено; Два остри връха; Плоско острие; Дръжка с кръгла форма; Остър връх; Друго
nb: Type grillspyd-spiss: Sløv eller avrundet; Dobbel skarp spiss; Flatt blad; Bøylehåndtak; Skarp spiss; Annet
hr-HR: Vrsta vrha ražnjića: Tupo ili zaobljeno; Dvostruki šiljasti vrh; Ravna oštrica; Ručka s petljom; Oštri vrh; Ostalo
pt-BR: Tipo de ponta do espeto: Sem ponta ou arredondado; Ponta dupla afiada; Lâmina plana; Alça tipo argola; Ponta afiada; Outro
pl: Typ końcówki szpikulca: Tępy / zaokrąglony; Podwójnie ostry; Płaski; Z uchwytem pętelkowym; Ostry; Inne
cs: Typ špičky jehly: Tupá nebo zaoblená; Dvojitý ostrý hrot; Plochá čepel; Očko; Špička; Jiné
vi: Loại đầu xiên: Đầu tù hoặc đầu tròn; Đầu nhọn kép; Lưỡi phẳng; Tay cầm vòng; Đầu nhọn; Khác
hu: A nyárs hegyének típusa: Tompa vagy lekerekített; Dupla hegyű; Lapos penge; Fogantyú; Éles hegyű; Egyéb
ru: Тип наконечника шампура: Тупой или округлый; Двойной острый кончик; Плоское лезвие; С петлей на конце; Острый кончик; Другое
th: ประเภทปลายไม้เสียบ: ทู่หรือกลมมน; ปลายแหลมสองด้าน; ใบมีดแบนเรียบ; แฮนเดิลแบบห่วง; ปลายแหลม; อื่นๆ
da: Spydspidstype: Stump eller afrundet; Dobbelt skarp spids; Fladt blad; Bøjlehåndtag; Skarp spids; Andet
sv: Typ av spets på spett: Trubbig eller rundad; Dubbel vass spets; Platt blad; Loopat handtag; Vass spets; Annat
sk-SK: Typ hrotu špízu: Tupé alebo zaoblené; Dvojitý ostrý hrot; Plochá čepeľ; Slučková rukoväť; Ostrý hrot; Iné
de: Spießspitzentyp: Stumpf oder abgerundet; Doppelt scharfe Spitze; Flachklinge; Schlaufengriff; Scharfe Spitze; Sonstiges
fi: Vartaan kärjen tyyppi: Tylppä tai pyöreä; Kaksinkertainen terävä kärki; Litteä terä; Lenkkikahva; Terävä kärki; Muu
zh-TW: 烤肉串籤尖類型: 鈍頭或圓頭; 雙尖頭; 平刃; 環形把手; 尖頭; 其他
es: Tipo de punta de brocheta: Romo o redondeado; Doble punta afilada; Hoja plana; Asa de bucle; Punta afilada; Otros
it: Tipo di punta dello spiedino: Smussato o arrotondato; Doppia punta affilata; Lama piatta; Manico ad anello; Punta affilata; Altro
sl-SI: Vrsta konice nabodala: Topi ali zaobljeni; Dvojna ostra konica; Plosko rezilo; Obročast ročaj; Ostra konica; Drug
ja: 串先タイプ: 丸または鋭くない; ダブルシャープポイント; フラットブレード; ループハンドル; シャープ; その他
lt-LT: Iešmo antgalio tipas: Bukas arba apvalus; Dvigubai aštrus smaigalys; Plokščias peilis; Kilpos tipo rankena; Smailus galas; Kita
pt-PT: Tipo de ponta de espeto: Romba ou arredondada; Ponta dupla afiada; Lâmina plana; Pega em loop; Ponta afiada; Outro
en: Skewer tip type: Blunt or rounded; Double sharp point; Flat blade; Looped handle; Sharp point; Other
el: Τύπος άκρου σουβλακιού: Αμβλύ ή στρογγυλεμένο; Διπλή αιχμηρή μύτη; Επίπεδη λεπίδα; Με κρίκο; αιχμηρό σημείο; Άλλο
fr: Type de pointe de brochette: Émoussé ou arrondi; Double pointe acérée; Lame plate; Poignée en boucle; Pointe acérée; Autre
ko: 꼬치 팁 유형: 뭉툭하거나 둥근 형태; 이중 날카로운 끝; 평면 날; 루프형 손잡이; 날카로운 끝; 기타
zh-CN: 串尖头类型: 钝头或圆头; 双尖头; 扁平刃; 环形把手; 尖头; 其他
tr: Şiş ucu tipi: Künt veya yuvarlatılmış; Çift sivri uçlu; Düz bıçak; Halkalı sap; Sivri uçlu; Diğer
nl: Spiespunttype: Stomp of afgerond; Dubbele scherpe punt; Plat blad; Lushandgreep; Scherpe punt; Overig